---
title: "Wspomaganie procesu podejmowania decyzji o wyborze samochodu premium"
author: "Maciej Bugaj"
output:
    html_document: 
      number_sections: yes
      theme: united
      toc: yes
      toc_float: yes
      dev: svg
      highlight: haddock
---

```{r setup, include=FALSE}
library(knitr)
opts_chunk$set(echo = TRUE, 
               cache = FALSE,
               prompt = FALSE,
               tidy = TRUE,
               comment = NA,
               message = FALSE,
               warning = FALSE,
               fig.width = 7.4,
               fig.height = 4.7,
               fig.align = "center")
opts_knit$set(width = 75)
```
# PRZYGOTOWANIE DANYCH

Analizie podlegać będą oferty sprzedaży samochodów należące do klasy Premium, których to cena zlokalizowana jest w przedziale od 100 000 do 200 000 zł. Celem zrealizowania zadania wykorzystane zostaną dane pochodzące ze strony https://carvago.com/pl/samochody. Do wydobycia danych ze strony internetowej zastosowane zostaną techniki Web Scrapingu, które w zautomatyzowany sposób pozwolą na wyodrębnienie szeregu danych ze stron internetowych w strukturyzowanej formie.

Planowanym rezultatem projektu jest odpowiedzenie na pytania dotyczące m.in.: poziomu wyposażenia samochodów, liczebności ofert w danych krajach, dominacji marek pojazdów, wpływu rodzaju paliwa na emisję CO2, zależności roku produkcji od średniej ceny auta oraz ustalenie rankingu samochodów o najniższym spalaniu na 100km.

## Wczytanie potrzebnych pakietów

Celem korzystania z funkcji oferowanych przez R konieczne jest zainstalowanie kilku pakietów, których funkcje będą niezbędne do realizacji projektu.
```{r}
# Wczytywanie grupy pakietów
library(tidyverse)
library(stringi)
library(rvest)
library(httr)
```

## Zdefiniowanie zmiennej user_agent 

Podczas automatycznego pobierania danych ze stron www należy "przedstawić się", aby poinformować serwer, z którego będziemy pobierać dane, kim jesteśmy. Informacje, które zostały przypisane do zmiennej user zostały skopiowane ze strony https://www.whatismybrowser.com. Są to informacje dotyczące naszej przeglądarki.
```{r}
#przedstawienie się
user <- "Mozilla/5.0 (Windows NT 10.0; Win64; x64) AppleWebKit/537.36 (KHTML, like Gecko) Chrome/97.0.4692.71 Safari/537.36"
```

## Wczytywanie adresów url do zmiennej strony

W projekcie zostaną pobrane dane z pierwszej strony. Ten mały zbiór danych (20 ogłoszeń) wykorzystamy do stworzenia ramki danych. Gdy wszystko będzie sprawnie działać, pobiorę większą ilość ogłoszeń, aby później przeanalizować uzyskane dane.

```{r}
#calosc <- list()
#oferty_strona <- list()
#oferty_all <- list()

#url <- 'https://carvago.com/pl/samochody?price-from=100000&price-to=200000&source-created-at=7&page='
#ilosc_stron <- 150
#strony <- paste0(url, 1:ilosc_stron)
```
Na początku zostały stworzone trzy puste listy. Ich zastosowanie jest następujące:
- calosc (lista, w której będą dodawane wiersze pobrane z każdej iteracji)
- oferty_strona (lista, w której będą gromadzone linki do ogłoszeń z każdej strony - każda strona zawiera 20 ogłoszeń)
- oferty_all (lista, w której gromadzone będą wszystkie linki do ogłoszeń np. dla wczytanych 3 stron w tej liście będzie się znajdować 3x20=60 linków do ogłoszeń)

Do zmiennej url został przypisany adres url kończący się frazą "page=" co pozwoli na zautomatyzowanie procesu pobierania danych ze stron.
Zmienna ilosc_stron informuje o tym, z ilu stron zostaną pobrane dane.
W zmiennej strony jest łączony adres url z zdefiniowaną wcześniej ilością stron, dzięki czemu uzyskuje dostęp do każdej strony. W tym przypadku strony od 1 do 50 włącznie.

# AUTOMATYZACJA PROCESU

Aby pobrać dużą ilość danych należy zautomatyzować proces pobierania danych. Do automatyzacji procesu została wykorzystana pętla for, która wykonuje tyle iteracji ile wynosi długość zmiennej ilosc_stron. Ze względu na czasochłonność procesu czynności dotyczące pobierania danych ze strony zostały poprzedzone komentarzem celem uniemożliwienia kompilacji kodu (część ta została wykonana w pliku scraper.R)
```{r}
# Definiowanie zakresu stron (parametr i = 1:N)
#for(i in 1:ilosc_stron){
#  ogloszenia <- tryCatch(GET(strony[i],user_agent(user), error = function(e){
#    print(paste0("Błąd na stronie: ", i, " | Czas:", format(Sys.time(), "%x")))
#    NA
#  }))
#  linki <- content(ogloszenia)
#  linki <- linki %>% html_elements('.css-qyyoh2.e1oahio85') %>%
#    html_attr('href')
#  linki_www <- paste0("https://www.carvago.com", linki)
#  oferty_all[[i]] <- linki_www
#  Sys.sleep(2)
#  czas <- format(Sys.time(), "%X")#format(Sys.time(), "%d %B %Y %A %X")
#  print(paste0("Iteracja: ", i, " | Czas: ", czas, " | Status:", ogloszenia$status_code))
#}
```
Do zmiennej ogłoszenia została przypisana metoda GET służąca do wysyłania żądania na serwer wraz z obsługą błędów. W zmiennej linki zapisałem zawartość zmiennej ogłoszenia, a następnie przypisałem do niej główną częśc strony, która zawiera wszystkie dane, które zamierzam pobrać.
W zmiennej linki_www są gromadzone wszystkie linki do ogłoszeń. Przy każdej iteracji do listy oferty_all są dodawane linki. Proces pobierania danych został opóźniony o 2 sekundy. Oznacza to, że po zakończeniu każdej iteracji system odczeka dwie sekundy przed wykonaniem następnej iteracji. Przy każdej iteracji jest wyświetlana informacja o  numerze wykonywanej iteracji, aktualnym czasie oraz o kodzie statusu serwera.

Efekt działania pętli widoczny jest poniżej
```{r}
#Gotowy zbiór wyodrębnionych linków do ofert
#oferty_all <- unlist(oferty_all)
#oferty_all
```

## Pobieranie danych ze stron

Po uzyskaniu listy zawierającej wszystkie linki do ogłoszeń możemy przystąpić do pobierania danych z każdej z tych stron. Do wykonania tej operacji zastosowałem koleją pętlę for, która pobiera dane z każdego  elementu listy oferty_all, czyli każdego linku. W tym przypadku została ponownie zastosowana metoda GET wraz z obsługą błędów. Opóźnienie w pobieraniu danych wynosi tutaj sekundę.
```{r}
#Ekstrakcja danych ze strony za pomocą pętli for (parametr i = 1:N)
#for(i in 1:length(oferty_all)){
#  car <- read_html(oferty_all[i])
#  
#  ogloszenia_linki <- tryCatch(GET(oferty_all[i],user_agent(user), error = function(e){
#    print(paste0("Błąd na stronie: ", i, " | Czas:", format(Sys.time(), "%x")))
#    NA
#  }))
#  
# Sys.sleep(1)
#czas_oferty <- format(Sys.time(), "%X")#format(Sys.time(), "%d %B %Y %A %X")
#  print(paste0("Iteracja: ", i, " | Czas: ", czas_oferty, " | Status:", ogloszenia_linki$status_code))
```

Proces pobierania danych ze strony rozpocząłem od pobrania zawartości całej strony do zmiennej Car_Info_all.
```{r}
#Pobranie zawartości całej strony
#    Car_Info_all <- car %>% html_element('.ejie6uw1')

```
Pobieram informację o nazwie ogłoszenia
```{r}
#Nazwa ogłoszenia 
#    Car_nazwa <- Car_Info_all %>% html_element('h1') %>% html_text2()
#    Car_nazwa <- unlist(Car_nazwa)

```
Pobieram informację o cenie brutto samochodu. Dane zostały od razu przygotowane do dalszej analizy. Usunąłem "zł" oraz puste znaki, aby umożliwić zmianę typu zmiennej na numeryczny.
```{r}
#Cena brutto oferty zakupu auta
#    Car_cena <- Car_Info_all %>% html_element('.e1hgzarh2') %>%
#      html_text() %>%
#      stri_replace_all("", fixed = "zł")
#      # Usunięcie pustego znaku który oddziela tysiące od setek w kolumnie cena
#      Car_cena <-  stri_replace_all_charclass(Car_cena, "\\p{WHITE_SPACE}", "")
#      Car_cena <- as.numeric(Car_cena)
```
Pobieram informację o kraju z jakiego pochodzi samochód
```{r}
#Kraj pochodzenia samochodu    
#    Car_Kraj <- Car_Info_all %>% html_elements(xpath = '/html/body/div[1]/div/main/
#    section[1]/div[2]/div[2]/div[3]/div[2]/div[2]/div[2]') %>%
#     html_text()
```
Pobieram informację o tym kim jest sprzedawca (Dealer / Komis)
```{r}
#Kto jest sprzedawcą
#    Car_Typ_Sprzedawcy <- Car_Info_all %>% html_elements(xpath = '/html/body/div[1]/div/main/
#    section[1]/div[2]/div[2]/div[3]/div[2]/div[1]/div[2]/text()') %>%
#      html_text()
```
Pobieram informację o ID ogłoszenia, co pozwoli zweryfikować czy któreś ogłoszenie nie jest zdublowane
```{r}
#Identyfikator oferty
#    Car_ID_Oferty_Auta <- Car_Info_all %>% html_elements(xpath = '/html/body/div[1]/div/main/
#    section[1]/div[2]/div[1]/div[1]/div[2]/span') %>%
#      html_text()
```
Pobieram informację o liczbie zdjęć, które zawiera ogłoszenie
```{r}
#Liczba zdjęć jaka została dodana do oferty
#   Car_Liczba_zdjec <- Car_Info_all %>% html_element('.euepjw11') %>%
#      html_text()
#    Car_Liczba_zdjec <- as.numeric(Car_Liczba_zdjec)
```
Pobieram informację o marce samochodu
```{r}
#Marka pojazdu
#    Car_marka <- Car_Info_all %>% html_element('.ey3doxd4') %>%
#      html_text()
```
Pobieram informację o modelu samochodu
```{r}
#Model pojazdu
#    Car_model <- Car_Info_all %>% html_elements(xpath = '//*[@id="__next"]/div/main/
#      section[2]/div/div[1]/div[1]/div[1]/div/div/div[1]/div/div[2]/div[2]/div[2]') %>%
#      html_text()
```
Pobieram informację o mocy silnika samochodu (moc jest wyrażana w kW)
```{r}
#Moc silnika 
#    Car_moc <- Car_Info_all %>% html_elements(xpath = '//*[@id="__next"]/div/main/
#      section[2]/div/div[1]/div[1]/div[1]/div/div/div[2]/div/div[2]/div[1]/div[2]') %>%
#      html_text() %>%
#      stri_replace_all("", fixed = " kW")
```
Pobieram informację o rodzaju napędu samochodu
```{r}
#Rodzaj napędu
#    Car_naped <- Car_Info_all %>% html_elements(xpath = '//*[@id="__next"]/div/main/
#    section[2]/div/div[1]/div[1]/div[1]/div/div/div[2]/div/div[2]/div[2]/div[2]') %>%
#      html_text()
```
Pobieram informację o rodzaju skrzyni biegów
```{r}
#Rodzaj skrzyni biegów
#    Car_skrzynia_biegow <- Car_Info_all %>% html_elements(xpath = '//*[@id="__next"]/div/main/
#    section[2]/div/div[1]/div[1]/div[1]/div/div/div[2]/div/div[2]/div[3]/div[2]') %>%
#      html_text()
```
Pobieram informację o pojemności silnika (wyrażona w jednostce CC - Cubic Centimeter)
```{r}
#Pojemność silnika wyrażona w jednostce CC - Cubic Centimeter
#    Car_pojemnosc_silnika <- Car_Info_all %>% html_elements(xpath = '//*[@id="__next"]/div/main/
#      section[2]/div/div[1]/div[1]/div[1]/div/div/div[2]/div/div[2]/div[4]') %>%
#      html_text() %>%
#      stri_replace_all("", fixed = "Pojemność silnika") %>%
#      stri_replace_all("", fixed = " cc")
#      Car_pojemnosc_silnika <- stri_replace_all_charclass(Car_pojemnosc_silnika,"\\p{WHITE_SPACE}","")
```
Pobieram informację o paliwie, jakim napędzany jest samochód
```{r}
#Rodzaj paliwa 
#    Car_paliwo <- Car_Info_all %>% html_elements(xpath = '//*[@id="__next"]/div/main/
#      section[2]/div/div[1]/div[1]/div[1]/div/div/div[2]/div/div[2]/div[5]/div[2]') %>%
#      html_text()
```
Pobieram informację o średnim zużyciu paliwa na 100km. Aby uzyskać samą wartość numeryczną musiałem usunąć tekst, który towarzyszył pobranej informacji o zużyciu paliwa.
```{r}
#Średnie zużycie paliwa na 100km
#    Car_zuzycie_paliwa_na_100km_srednie <- Car_Info_all %>% html_elements(xpath = '//*[@id="__next"]/
#      div/main/section[2]/div/div[1]/div[1]/div[1]/div/div/div[2]/div/div[2]/div[6]/div[1]/div[2]') %>%
#      html_text() %>%
#      stri_replace_all("", fixed = "(śred.)") %>%
#      stri_replace_all("", fixed = "km") %>%
#      stri_replace_all("", fixed = "l/100") %>%
#      stri_trim_right()
```
Pobieram informację o poziomie emisji Co2 na każde 100km
```{r}
#Poziom emisji CO2 
#    Car_emisja_CO2 <- Car_Info_all %>% html_elements(xpath = '//*[@id="__next"]/div/main/
#      section[2]/div/div[1]/div[1]/div[1]/div/div/div[2]/div/div[2]/div[7]/div[2]') %>%
#      html_text() 
```
Pobieram informację o klasie emisji Co2
```{r}
#Klasa emocji CO2
#    Car_klasa_emisji <- Car_Info_all %>% html_elements(xpath = '//*[@id="__next"]/div/main/
#      section[2]/div/div[1]/div[1]/div[1]/div/div/div[2]/div/div[2]/div[8]/div[2]') %>%
#      html_text()
```
Pobieram informację o przebiegu samochodu (wyrażonym w km). Aby uzyskać zmienną numeryczną musiałem usunąć końcówkę "km".
```{r}
#Przebieg pojazdu wyrażony w km
#    Car_przebieg_km <- Car_Info_all %>% html_elements(xpath = '//*[@id="__next"]/div/main/
#      section[2]/div/div[1]/div[1]/div[1]/div/div/div[3]/div/div[2]/div[1]/div[2]') %>%
#      html_text() %>%
#      stri_replace_all("", fixed = " km")
#      Car_przebieg_km <-  stri_replace_all_charclass(Car_przebieg_km, "\\p{WHITE_SPACE}", "")
```
Pobieram informację o dacie pierwszej rejestracji samochodu
```{r}
#Miesiąc oraz rok pierwszej rejestracji
#    Car_pierwsza_rejestracja <- Car_Info_all %>% html_elements(xpath = '//*[@id="__next"]/div/main/
#      section[2]/div/div[1]/div[1]/div[1]/div/div/div[3]/div/div[2]/div[2]/div[2]') %>%
#      html_text()
```
Pobieram informację o ilości poprzednich właścicieli samochodu
```{r}
#Ilu było poprzednich właścicieli
#    Car_poprzedni_wlasciciel <- Car_Info_all %>% html_elements(xpath = '//*[@id="__next"]/div/main/
#      section[2]/div/div[1]/div[1]/div[1]/div/div/div[3]/div/div[2]/div[3]/div[2]') %>%
#      html_text()
```
Pobieram informacje o wyposażeniu samochodu. Ta zmienna jest przekształcona na wektor zawierający ciąg znaków typu tekstowego oddzielonych przecinkiem.
```{r}
#Car_wyposazenie <- Car_Info_all %>% html_elements('.css-162b12t.ep0w0591') %>%
#      html_text()
#    Car_wyposazenie <- subset(Car_wyposazenie, nchar(as.character(Car_wyposazenie)) < 30)
#    Car_wyposazenie <- na.omit(Car_wyposazenie)
#    Car_wyposazenie <- as.vector(Car_wyposazenie)
#    Car_wyposazenie <- paste(Car_wyposazenie, sep="", collapse =",")
```
Pobieram informacje o ilości elementów wyposażenia znajdujących się w samochodzie. Do uzyskania rzeczywistej ilości elementów wyposażenia zostały policzone przecinki oraz dodana wartość 1, ponieważ pierwszy element z wektora nie jest poprzedzony przecinkiem.
```{r}
#Ilosc_elementow <- stri_count(Car_wyposazenie, regex = ",") + 1
```
## Stworzenie ramki danych

Po przypisaniu wszystkich danych do zmiennych przechowujących poszczególne informacje można stworzyć ramkę danych zawierającą wszystkie wyżej wymienione informacje o samochodach. Od razu przypisałem także nazwy kolumn. Ramka zawiera jeden wiersz dla każdej iteracji, więc aby stworzyć ramkę danych zawierającą informacje o wszystkich ofertach postanowiłem do listy calosc dodać każdy wiersz z rd_cars czyli z ramki danych. Dopiero na tym etapie można zamknąć pętlę for, która została omówiona w punkcie 2.1.
```{r}
# RAMKA DANYCH
#    rd_cars <- tibble(Nazwa_Oferty = Car_nazwa, ID_Oferta = Car_ID_Oferty_Auta,
#                      Marka = Car_marka, Model = Car_model, Cena_Brutto = Car_cena,
#                      Rodzaj_Napedu = Car_naped, Typ_Skrzynia = Car_skrzynia_biegow,
#                      Pojemnosc_Silnika = Car_pojemnosc_silnika, Typ_Paliwa = Car_paliwo,
#                      Zuzycie_Paliwa_na_100km = Car_zuzycie_paliwa_na_100km_srednie,
#                      Emisja_CO2 = Car_emisja_CO2, Klasa_Emisji = Car_klasa_emisji,
#                      Przebieg_Km = Car_przebieg_km, Pierwsza_Rejestracja = Car_pierwsza_rejestracja,
#                      Poprzedni_wlasciciel = Car_poprzedni_wlasciciel, Kraj = Car_Kraj,
#                      Typ_Sprzedawcy = Car_Typ_Sprzedawcy, Moc_Silnika = Car_moc,
#                      Liczba_Zdjec = Car_Liczba_zdjec, Wyposazenie = Car_wyposazenie, 
#                      Liczba_elementow_wyposazenia = Ilosc_elementow)
#                           
#    
#    calosc[[i]] <- rd_cars
# }
```
Gdy już mam listę wypełnioną danymi to mogę połączyć wiersze funkcją bind_rows. Dzięki temu uzyskałem interesującą nas ramkę danych, którą następnie zapisałem do pliku dane_www.csv.
```{r}
#calosc <- bind_rows(calosc)
#head(calosc, 10)
#write.csv(calosc, "dane_www.csv")
```
Po zakończeniu procesu pozyskiwania danych i zapisywania ich w ramce danych mogę przystąpić do analizy danych.

# ANALIZA DANYCH

Ramka, którą udało mi się stworzyć zawiera prawie 3000 wierszy. Niektóre dane były niepełne lub niewłaściwe, przez co nie zostawały dodawane do ramki.

## Wczytanie danych

Do wczytania ramki danych, którą utworzyłem  w poprzednim rozdziale użyliśmy funkcji read.csv z argumentem sep = ",", ponieważ kulumny w pliku csv są oddzielone przecinkami. Podczas exportu ramki do pliku csv utworzyła się niechciana kolumna o nazwie X, dlatego po zaimportowaniu danych usunąłem ją.
```{r}
df_cars <- read.csv("dane_www.csv", sep = ',')
df_cars$X <- NULL

#Wywołanie finalnej ramki danych (po zastosowaniu pętli for) dla 2 wierszy
df_head_5 <- head(df_cars, 2)
kable(df_head_5[, 1:8])

#Ze względu na dużą ilość kolumn (zmiennych) pierwotna ramka danych została podzielona na trzy części
kable(df_head_5[ , 9:15])

#Ostatni fragment ramki bazowej
kable(df_head_5[ , 16:21])

```
W kolumnie poprzedni_właściciel znajdowały się wartości numeryczne oraz tekstowe, dlatego wyciągnąłem liczbę z każdego wiersza, a wartości nie będące liczbami zamieniliśmy na wartości NA.
```{r}
df_cars$Poprzedni_wlasciciel <- df_cars$Poprzedni_wlasciciel %>% 
  stri_extract_all(regex = "\\d") %>%
  stri_sub(from = 1, to = 2)%>%
  stri_replace(NA, fixed = "c(")
head(df_cars$Poprzedni_wlasciciel, 10)
```
Poniższa tabela pokazuje ilu poprzednich właścicieli miał samochód zanim ogłoszenie o jego sprzedaży trafiło na stronę. Wartość NA oznacza, że ogłoszeniodawca nie umieścił tej informacji w ogłoszeniu lub, że samochód nie posiadał żadnego właściciela przed sprzedażą.
```{r}
#Ilu poprzednich właścicieli posiadało samochód?
df_wlasciciel <- tibble(Ilosc_aut = df_cars$Poprzedni_wlasciciel)
wlasciciele <- df_wlasciciel %>% group_by(Ilosc_aut)%>%
  count()
head(wlasciciele)
```
## Analiza wyposażenia samochodów

Poniższy kod przedstawia analizę elementów wyposażenia samochodów. Aby przetworzyć te dane, które są typu teksowego, musiałem podzielić je ustawiając parametr fixed na przecinek. Następnie wyciągnąłem unikalne elementy wyposażenia, aby dowiedzieć się jaki odsetek samochodów premium posiada dany element wyposażenia. Efektem tej analizy jest wykres przedstawiający odsetek samochodów posiadających dany element wyposażenia.
```{r fig.height=10}
#WYPOSAZENIE--------------------------------------------------------------------
wyp <- stri_split(df_cars$Wyposazenie, fixed = ",")
wypUniq <- unique(unlist(wyp))

nazwaWyp <- wypUniq %>%
  stri_trans_tolower() %>%
  stri_trans_general("Latin-ASCII") %>%
  stri_replace("", fixed = "(") %>%
  stri_replace("", fixed = ")")

wyposazEtykiety <- data.frame(wyposaz = nazwaWyp, wyposazEtykieta = wypUniq)
wyposazEtykiety <- drop_na(wyposazEtykiety)

nalezy <- map(wyp, ~1*(wypUniq %in% .x))
dfWyp <- do.call(rbind, nalezy)
dfWyp <- data.frame(dfWyp)

tabWyposaz <- dfWyp %>% summarise(across(everything(), mean)) %>%
  pivot_longer(cols = everything(),
               names_to = "wyposaz",
               values_to = "proc_wyposaz") %>%
  arrange(-proc_wyposaz)

tabWyposaz <- cbind(wyposazEtykiety$wyposaz, tabWyposaz$proc_wyposaz)
tabWyposaz <- data.frame(tabWyposaz)
names(tabWyposaz) <- c("Wyposazenie", "odsetek_samochodow")
tabWyposaz$odsetek_samochodow <- as.numeric(tabWyposaz$odsetek_samochodow)


ggplot(tabWyposaz, aes(reorder(Wyposazenie, odsetek_samochodow), odsetek_samochodow)) + theme_bw()+
  geom_col(fill = "#4C82FC") +
  coord_flip() +
  scale_y_continuous(breaks = seq(0,1,0.05),
                     expand = expansion(mult = c(0,0), add = c(0,0.05))) +
  labs(x = NULL, y = NULL)
```
Z powyższego wykresu można odczytać, że ponad 90% samochodów premium posiada takie elementy wyposażenia jak: ABS, ESP, Alarm oraz system asystenta hamowania. Co więcej można wspomnieć, iż wymienione elementy stanowią podstawowe wyposażenie jakie powinien zawierać każdy samochód celem zachowania bezpieczeństwa podróży.

## Top 5 krajów pod względem liczby samochodów 

Krajem, z którego pochodzi aż 78% samochodów są Niemcy, na drugiej pozycji znajduje się Francja i stanowi ona około 17% z wszystkich samochodów w naszej ramce danych.
```{r}
#liczba ofert z każdego kraju
df_kraj <- tibble(kraj = df_cars$Kraj)
kraj <- df_kraj %>% group_by(kraj)%>%
  count()%>%
  arrange(desc(n))
head(kraj)
```
Jak się okazuje Niemcy są bezprecedensowym liderem w produkcji samochodów oraz ich dalszej sprzedaży czego najlepszym potwierdzeniem jest utworzone powyżej zestawienie. Najwięcej samochodów w Niemczech produkuje Grupa Volkswagen, która to odpowiada za takie marki jak: Audi, Volkswagen, SEAT, Skoda, Lamborghini czy Porsche.

## Dominujące marki w ofertach sprzedaży aut premium

Następny wykres prezentuje marki, których jest najwięcej w analizowanym zbiorze danych. 
```{r}
#Dominujące marki w ofertach sprzedaży aut premium
df_marka <- tibble(marka = df_cars$Marka)
marka <- df_marka %>% group_by(marka)%>%
  count()%>%
  arrange(desc(n))

ggplot(marka, aes(x = n, y = reorder(marka, n)))+ 
  geom_col(size=3, fill = "#4C82FC")+
  labs(title = "Dominujące marki w ofertach sprzedaży aut premium")+
  theme(plot.title=element_text(hjust=0.5))+
  labs(y= "Marka", x = "")
```
Powyżej zaprezentowany wykres jest jedynie potwierdzeniem wcześniej teorii na temat przewagi Niemiec w produkcji (i sprzedaży) samochodów marki Premium. Zauważyć można, iż znaczącą większość marek stanowią takie jednostki jak: BMW, Volkswagen, Mercedes-Benz, Audi czy SEAT.

## Wpływ rodzaju paliwa na emisję CO2 (g/100km)

Poniższy wykres informuje o średnim poziomie emisji Co2 (g/100km) w zależności od rodzaju paliwa. Gaz (LPG), benzyna oraz Diesel wytwarzają najwięcej Co2. Najmniej dwutlenku węgla emitują samochody hybrydowe oraz CNG.
```{r}
#Wpływ rodzaju paliwa na emisję CO2 (g/100km)
df_paliwo <- df_cars %>% group_by(Typ_Paliwa)
df_CO2 <- df_paliwo %>%
  summarise(Emisja_CO2= round(mean(Emisja_CO2),0))

ggplot(df_CO2, aes(x = Typ_Paliwa , y = Emisja_CO2))+
  geom_col( fill = "#4C82FC")+
  labs(title = "Wpływ rodzaju paliwa na emisję CO2")+
  theme(plot.title=element_text(hjust=0.5))+
  labs(y= "Poziom emisji CO2 (g/100km)", x = "")
```
Jak można zaobserwować największy wpływ na emisję CO2 ma LPG oraz benzyna, natomiast najniższy negatywny wpływ mają paliwa stosowane do samochodów hybrydowych których to wskaźnik emisji jest niemal o połowę niższy w stosunku do uprzednio wymienionych.

## Wpływ roku produkcji auta na jego cenę

Tworząc poniższy wykres chciałem uzyskać odpowiedź czy rok produkcji samochodów premium ma duży wpływ na ich cenę. Okazało się, że niekoniecznie. Samochody z roku 2013 kosztują około 10 000zł mniej niż samochody wyprodukowane w bieżącym roku.
```{r}
#Wpływ roku produkcji auta na jego cenę
df_cars$Rok_produkcji <- df_cars$Pierwsza_Rejestracja %>%
stri_extract_all(regex = "(\\d\\d\\d\\d)") %>%
  as.numeric()

df_rok <- df_cars %>% group_by(Rok_produkcji)
df_cena <- df_rok %>%
  summarise(Cena = mean(Cena_Brutto))%>%
  arrange(desc(Rok_produkcji))

ggplot(df_cena, aes(x = Rok_produkcji, y = Cena))+ 
  geom_col(size=3, fill = "#4C82FC")+
  labs(title = "Średnia cena auta w zależności od roku produkcji")+
  theme(plot.title=element_text(hjust=0.5))+
  labs(y= "Marka", x = "") +
  scale_x_continuous(breaks = seq(2010,2023,1))
```
Powyższy wykres może być bardzo istotną informacją zarówno dla nabywcy jak i sprzedawcy auta. Zauważyć można, iż największy spadek cenowy tyczy się pojazdów wyprodukowanych 7 lat temu a ich wartość może być niższa o prawie 40 tys. zł.

Należy wziąć jednak pod uwagę także ile jest samochodów z każdego roku, aby mieć szerszy pogląd na powyższy wykres.
```{r}
df_ile_rocznik <- df_rok %>%
  summarise(Ilosc_aut = length(Rok_produkcji))%>%
  arrange(desc(Ilosc_aut))
head(df_ile_rocznik, 15)
```
Jak widać z powyższej tabeli, samochodów z roku 2013 są tylko 3, a więc nie należy brać pod uwagę analizując powyższy wykres. Najwięcej samochodów jest z lat 2021, 2018, 2020 oraz 2019

## Marki z najdroższymi samochodami

Następny wykres przedstawia zestawienie marek samochodów premium, których średnia cena jest najwyższa. Marki takie jak:
- Cupra
- Subaru
- Volvo
- Porshe
- Mercedes-Benz
produkują najdroższe samochody spośród wszystkich widocznych na wykresie. Średnia cena samochodu marki Cupra plasuje się w okolicach 175 000zł.
```{r}
#Która marka ma najdroższe samochody?
df_marka2 <- df_cars %>% group_by(Marka)
df_cena2 <- df_marka2 %>%
  summarise(Cena = mean(Cena_Brutto))%>%
  arrange(desc(Cena))

ggplot(df_cena2, aes(x = Cena, y = reorder(Marka, Cena)))+ 
  geom_col(size=3, fill = "#4C82FC")+
  labs(title = "Średnia cena samochodu danej marki")+
  theme(plot.title=element_text(hjust=0.5))+
  labs(y= "Marka", x = "")
```
Do najdroższych samochodów zaliczyć można takie marki jak: Cupra, Subaru, Volvo oraz Porsche których to średnia cena samochodu przekroczyła 150 000 zł.

## Marki samochodów posiadające najbogatsze wyposażenie

Poniższa tabela prezentuje, marki samochodów mające najbogatsze wyposażenie. Mówiąc najbogatsze wyposażenie, mam na myśli ilość elementów wyposażenia, a więc im więcej elementów wyposażenia posiada samochód tym jest lepiej wyposażony. Porshe, Subaru oraz Cupra posiadają średnio największą ilość elementów wyposażenia.
```{r}
#Jakie marki samochodów mają najbogatsze wyposażenie?
df_marka2 <- df_cars %>% group_by(Marka)
df_elementy_wyp <- df_marka2 %>%
  summarise(Elementy_wyp = round(mean(Liczba_elementow_wyposazenia)))%>%
  arrange(desc(Elementy_wyp))

head(df_elementy_wyp,10)
```
## Top 10 samochodów mających najmniejsze spalanie na 100km

Ostatnia tabela przedstawia ranking 10 samochodów posiadających najniższe spalanie na 100km. Wyniki są zaskakujące, ponieważ najniższe spalanie wynosi zaledwie 1.1 przy paliwie CNG (Compressed Natural Gas) oraz podobne spalanie przy silniku hybrydowym. Wynika to z tego, że silniki hybrydowe nie zużywają zbyt wiele paliwa. Pierwszy wynik jest najwidoczniej błędem przy wprowadzaniu danych na stronie, dlatego tego przypadku nie będziemy analizować.
```{r}
# Top 10 samochodów, które mają najmniejsze spalanie na 100km
df_cars$Zuzycie_Paliwa_na_100km <- as.numeric(df_cars$Zuzycie_Paliwa_na_100km)
df_auto <- df_cars %>% group_by(Nazwa_Oferty, Typ_Paliwa)
df_spalanie <- df_auto %>%
  summarise(Spalanie = round(mean(Zuzycie_Paliwa_na_100km),2))%>%
  arrange(Spalanie)

head(df_spalanie,10)
```

# WNIOSKI
Zaprezentowana powyżej analiza pozwoliła odkryć szereg zależności jakie zachodzą pomiędzy poszczególnymi zmiennymi. Co warto podkreślić to fakt, iż uzyskane informacje oraz wizualizacje nie są możliwe do odczytania ze strony internetowej za pomocą dostępnych filtrów oraz sortowań.

Rezultatem projektu są zróżnicowane wizualizacje, które to w kompleksowy sposób dostarczają użytkownikom wielu przydatnych informacji na temat rynku samochodów Premium.

Analizując efekty projektu wyciągnąć można kilka najważniejszych wniosków:

- Ponad 90% wszystkich samochodów jakie zamieszczone są na serwisie Carvago.com to pojazdy wyposażone w system ABS, ESP oraz alarm bezpieczeństwa co stanowi gwarancję użytkowania samochodu oraz bezpieczeństwo podróży. Najrzadziej występującymi elementami wyposażenia jest: dach panoramiczny, asystent jazdy nocnej, reflektory biksenonowe oraz system śledzenia GPS.

- Jak wykazano w części analitycznej projektu najpopularniejszymi lokalizacjami z których pochodzą oferty sprzedaży aut pochodzą z Niemiec (79%) oraz Francji (17%). Pozostałe 4% pozycji pochodzi z takich krajów jak Hiszpania, Belgia, Austria oraz Holandia. Należy zaznaczyć, iż Niemcy są zarówno europejskim jak i światowym potentatem w produkcji samochodów (według raportu moto.rp Niemcy odpowiadają za około 5,4% światowej produkcji samochodów).

- Kolejnym wnioskiem, który jest zauważalny na pierwszy rzut oka to dominacja marek samochodów produkowanych w Niemczech. Mowa tutaj o BMW, Volkswagen, Mercedes-Benz oraz Audi, które to swoim asortymentem pokrywają znaczą część rynku motoryzacyjnego.

- Następna analiza dotyczyła wpływu rodzaju paliwa na emisję CO2, gdzie wykazano iż najwyższy poziom średniej emisji CO2 (g/100km) odnotowuje LPG, którego wartość oscylowała w granicach 170 g/100km. Równie wysokie wskaźniki odnotowano w przypadku benzyny oraz diesel, gdzie wartość emisji CO2 dochodziła do nawet 140 g/100km. Jak można się domyślać w tym zestawieniu najlepsze rezultaty osiągnęło paliwo (energia) stosowane do samochodów hybrydowych oraz CNG, czyli sprężony gaz ziemny, których to wartości były na zbliżonym do siebie poziomie i wyniosły 60 g/100km.

- Przechodząc do kolejnej analizy dotyczącej stosunku ceny auta do roku produkcji zauważyć można, iż samochody z roku 2022 są najdroższe a ich średnia cena wynosi około 170 000 zł. Zauważyć również można, iż największy spadek wartości pojazdu odnotowywany jest po 7 latach od jego wyprodukowania.

- W kolejnym kroku poddano analizie ceny poszczególnych marek samochodów, którego efektem było zestawienie przedstawiające średnią cenę pojazdu względem salonu, w którym auto zostało wyprodukowane. Do najdroższych aut zaliczyć można takie marki jak: Cupra, Subaru, Volvo, Porsche, Mercedes-Benz oraz BMW, których to średnia cena przekraczała każdorazowo 150 000 zł.

- Ostatnim wnioskiem płynącym z analiz jest zestawienie 10-ciu samochodów posiadających najniższe spalanie. Jak się okazuje w tym rankingu wygrywają samochody zasilane technologią hybrydową, które to tym samym są najmniej szkodliwe dla środowiska (ich emisja CO2 jest najniższa na tle pozostałych samochodów).
Powyżej zgormadzone informacje mogą być szczególnie istotne dla osób zamierzających zakupienie samochodu, które to zamierzają przeanalizować strukturę wyposażenia auta (oraz porównać ją z innymi modelami), określić poziom emisji CO2, rocznik produkcji oraz kwestie związane ze spalaniem.
